【裁判字號】    97,訴,112
【裁判日期】    970131
【裁判案由】    違反槍砲彈藥刀械管制條例
【裁判全文】
臺灣士林地方法院刑事判決               97年度訴字第112號
公  訴  人  臺灣士林地方法院檢察署檢察官
被      告  甲○
                  國民
指定辯護人  本院公設辯護人乙○○
上列被告因違反槍砲彈藥刀械管制條例案件，經檢察官提起公訴
（96年度偵字第10785 號），本院判決如下：
    主  文
甲○未經許可，持有可發射子彈具有殺傷力之改造手槍，累犯，
處有期徒刑肆年，併科罰金新臺幣陸萬元，罰金如易服勞役，以
新臺幣仟元折算壹日。扣案之改造手槍枝（含彈匣個，槍
枝管制編號：0000000000、0000000000及0000000000號）及土造
金屬槍管捌枝均沒收。
    事  實
一、甲○前因違反肅清煙毒條例案件，經臺灣臺南地方法院以82
    年度訴緝字第142 號判決處有期徒刑4 年確定；復因搶奪案
    件，經同院於以82年度重訴緝字第3 號判決處有期徒刑1 年
    2 月確定。上開2 罪經臺灣臺南地方法院以83年度聲字第12
    04號裁定定其應執行刑為有期徒刑5 年確定。嗣經入監執行
    後，於民國84年6 月13日假釋出監，惟又因違反麻醉藥品管
    理條例及槍砲彈藥刀械管制條例等案件，經本院以85年度訴
    字第1222號判決處應執行有期徒刑2 年確定，上開假釋遂遭
    撤銷。嗣經入監接續執行上開有期徒刑2 年及殘刑有期徒刑
    3 年4 月27日後，再於88年9 月27日假釋出監。惟其後又因
    施用毒品案件遭撤銷假釋，且另因偽造文書案件，經臺灣板
    橋地方法院以92年度訴字第1059號判決處有期徒刑4 月確定
    。嗣經入監接續執行該有期徒刑4 月及殘刑有期徒刑2 年3
    月28日，於95年2 月3 日因縮短刑期執行完畢。詎甲○仍不
    知悔改，明知具有殺傷力之子彈及可發射子彈具有殺傷力之
    手槍，與槍砲主要組成零件之土造金屬槍管等，均係違禁物
    品，未經許可不得非法持有，竟於96年5 月間某日，在臺北
    市士林區○○○街○ 段105 巷1 弄6 號1 樓住處內，因真實
    姓名年籍不詳，綽號「阿威」之成年男子積欠借款債務未償
    ，為求質押擔保，自「阿威」處收受具殺傷力之改造手槍3
    枝（其中2 枝係仿WALTHER 廠PPK/S 型半自動手槍製造，換
    裝土造金屬槍管而成，另1 枝乃仿BERETTA 廠1934型半自動
    手槍製造，換裝土造金屬槍管而成）、具殺傷力之子彈9 顆
    （共收受19顆，經鑑定其中10顆不具殺傷力，具殺傷力之9
    顆中，8 顆由金屬彈殼組合直徑7.9 ±0.5mm 金屬彈頭而成
    ，另1 顆由口徑0.38吋制式彈殼組合直徑9.0mm 鉛彈頭而成
    ），及槍砲主要組成零件之土造金屬槍管8 枝，而未經許可
    非法持有之。嗣甲○因另案通緝為警於96 年8月28日晚上7
    時10分許，在臺北市士林區○○○街上址搜索查獲，並扣得
    上開改造手槍3 枝（含彈匣3 個）、改造子彈19顆（含不具
    殺傷力之10顆）及土造金屬槍管8枝等物，因而查悉上情。
二、案經臺北市政府警察局移送臺灣士林地方法院檢察署檢察官
    偵查起訴。
    理  由
一、按被告以外之人於審判外之言詞或書面陳述，除法律有規定
    者外，不得作為證據；又被告以外之人於審判外之陳述，雖
    不符合同法第159 條之1 至第159 條之4 之規定，但經當事
    人於審判程序同意作為證據，法院審酌該言詞陳述或書面陳
    述作成時之情況，認為適當者，亦得為證據。當事人、代理
    人或辯護人於法院調查證據時，知有第159 條第1 項不得為
    證據之情形，而未於言詞辯論終結前聲明異議者，視為有前
    項之同意，刑事訴訟法第159 條第1 項及第159 條之5 分別
    定有明文。查本判決下列所引用被告以外之人於審判外之書
    面陳述（如槍彈鑑定書等），雖屬傳聞證據，惟均經當事人
    於本院審判期日中表示無意見而不予爭執，且迄至言詞辯論
    終結前亦未再聲明異議，本院審酌此等證據資料製作時之情
    況，尚無違法不當及證明力明顯過低之瑕疵，亦認為以之作
    為證據應屬適當，故揆諸前開規定，爰逕依刑事訴訟法第15
    9 條之5 規定，認前揭證據資料均例外有證據能力，合先敘
    明。
二、上揭事實，迭據被告甲○於警詢、偵查及本院審理時均坦承
    不諱，並有扣案如事實欄所述之前開改造手槍、子彈及土造
    金屬槍管可資佐證。又上開扣案物品經警送內政部警政署刑
    事警察局以檢視法、性能檢驗法及試射法鑑驗結果：(一)改造
    手槍部分：其中2 枝（含彈匣2 個，槍枝管制編號：000000
    0000、0000000000號）認均係仿WALTHER 廠PPK/S 型半自動
    手槍製造，換裝土造金屬槍管而成之改造手槍，擊發功能皆
    正常，都可供擊發適用子彈使用，認均具殺傷力；其中1枝
    （含彈匣1 個，槍枝管制編號：0000000000號），認係仿BE
    RETTA 廠1934型半自動手槍製造，換裝土造金屬槍管而成之
    改造手槍，擊發功能正常，可供擊發適用子彈使用，也認具
    殺傷力。(二)送鑑子彈部分：認均非制式子彈，其中18顆由金
    屬彈殼組合直徑7.9 ±0.5mm 金屬彈頭而成，採樣6 顆試射
    結果：其中2 顆可擊發，均具殺傷力，4 顆無法擊發，則不
    具殺傷力；另1 顆則由口徑0.38吋制式彈殼組合直徑9.0mm
    鉛彈頭而成，經試射可擊發，亦具殺傷力。(三)送鑑槍管8 枝
    ：認均係土造金屬槍管等情，有該局96年10月11日刑鑑字第
    0960135233號槍彈鑑定書1 份在卷可稽（見偵查卷第62至68
    頁）。後經臺灣士林地方法院檢察署檢察官將扣案上開由金
    屬彈殼組合直徑7.9 ±0.5mm 金屬彈頭而成，但未經試射之
    其餘12顆改造子彈再送內政部警政署刑事警察局以試射法鑑
    驗結果：其中6 顆可擊發，認均具殺傷力，3 顆雖可擊發，
    惟發射動能不足，認不具殺傷力，另3 顆無法擊發，認不具
    殺傷力等情，亦有該局96年12月10日刑鑑字第0960170539號
    函覆存卷為憑（見偵查卷第92頁）。而上開送鑑之槍管8 枝
    ，既係土造金屬槍管，則屬槍砲彈藥刀械管制條例第4 條第
    2 項前段所稱之槍砲主要組成零件，亦可參酌內政部86年11
    月24日臺內警字第8670683 號之公告即明知。綜上事證，
    足認被告之自白與事實相符，得以採信，本案事證明確，被
    告犯行堪予認定，應依法論科。
三、本件前述之改造手槍3 枝及經鑑驗具殺傷力之子彈9 顆，分
    別屬於槍砲彈藥刀械管制條例第4 條第1 項第1 、2 款所稱
    之槍砲及彈藥，另土造金屬槍管8 枝則屬同條第2 項前段所
    稱之之槍砲主要組成零件，被告未經許可而持有，核其所為
    ，係犯槍砲彈藥刀械管制條例第8 條第4 項之未經許可持有
    可發射子彈具有殺傷力之改造手槍罪，及同條例第12條第4
    項之未經許可持有子彈罪，與同條例第13條第4 項之未經許
    可持有槍砲之主要組成零件罪。被告以一持有行為，同時持
    有具有殺傷力之改造手槍、子彈及槍砲之主要組成零件，屬
    一行為觸犯數罪名之想像競合犯，應依刑法第55條規定，從
    一重之未經許可持有可發射子彈具有殺傷力之改造手槍罪處
    斷。被告所犯未經許可持有槍砲之主要組成零件罪部分，雖
    未據檢察官起訴，但該部分事實與公訴人起訴之犯罪事實既
    有想像競合之裁判上一罪關係，為起訴效力所及，本院自應
    併予審究。被告前有如事實欄所示之犯罪科刑及執行情形，
    有臺灣高等法院被告前案紀錄表存卷可按，其於有期徒刑執
    行完畢後5 年內，故意再犯本案有期徒刑以上之罪，為累犯
    ，應依刑法第47條第1 項之規定，加重其刑。爰審酌被告素
    行不端，雖係因債務擔保目的之犯罪動機，被動自「阿威」
    處收受而持有具有殺傷力之改造手槍、子彈及槍砲主要組成
    零件，但其持有上開物品對社會安寧秩序危害非輕，及其持
    有槍枝、子彈與槍砲主要組成零件之時間、數量，幸未持以
    犯罪，與犯罪後尚能坦承犯行，並知悔悟，態度良好等一切
    情狀，量處如主文所示之刑，罰金部分並諭知易服勞役之折
    算標準。
四、扣案可發射子彈具有殺傷力之改造手槍3 枝（含彈匣3 個，
    槍枝管制編號：0000000000、0000000000、0000000000號）
    及土造金屬槍管8 枝，均屬違禁物，應依刑法第38條第1 項
    第1 款規定，併予宣告沒收。至扣案具有殺傷力之改造子彈
    9 顆，原雖亦屬違禁物，然於鑑定時皆已試射擊發，不具有
    子彈之完整結構，失去其效能，堪認已滅失，無從諭知沒收
    ；另扣案不具殺傷力之改造子彈10顆，因鑑定結果並不具殺
    傷力，已如前述，故不予宣告沒收，末以敘明。
據上論斷，應依刑事訴訟法第299 條第1 項前段，槍砲彈藥刀械
管制條例第8 條第4 項、第12條第4 項、第13條第4 項，刑法第
11條前段、第55條、第47條第1 項、第42條第3 項前段、第38條
第1 項第1 款，判決如主文。
本案經檢察官白忠志到庭執行職務。
中    華    民    國    97    年    1     月    31    日
                  刑事第三庭審判長法  官  杜惠錦
                                  法  官  江翠萍
                                  法  官  梁哲瑋
以上正本證明與原本無異。
如不服本判決，應於判決送達後10日內，向本院提出上訴狀。
                                  書記官  陳玉瓊
中    華    民    國    97    年    2     月    4     日
附錄本件論罪科刑之法條：
槍砲彈藥刀械管制條例第8條第4項：
未經許可，持有、寄藏或意圖販賣而陳列第 1 項所列槍枝者，處
 3 年以上10 年以下有期徒刑，併科新臺幣 700 萬元以下罰金
。
槍砲彈藥刀械管制條例第12條第4項：
未經許可，持有、寄藏或意圖販賣而陳列子彈者，處 5 年以下有
期徒刑，併科新台幣 300 萬元以下罰金。
槍砲彈藥刀械管制條例第13條第4項：
未經許可，持有、寄藏或意圖販賣而陳列第一項所列零件者，處
六月以上五年以下有期徒刑，併科新台幣三百萬元以下罰金。


司法院資訊處製作；財團法人民間司法改革基金會備份。
